【裁判字號】    95,簡聲抗,6
【裁判日期】    950809
【裁判案由】    停止執行
【裁判全文】
臺灣屏東地方法院民事裁定             95年度簡聲抗字第6號
抗  告  人  甲○○
相  對  人  乙○○
上列當事人間請求停止執行事件，抗告人對於民國95年7 月13日
本院潮州簡易庭95年度潮簡聲字第15號裁定提起抗告，本院裁定
如下：
    主  文
原裁定關於擔保金部分廢棄。
上開廢棄部分，相對人應供擔保之金額提高為新台幣壹拾柒萬元
。
其餘抗告駁回。
聲請及抗告程序費用由相對人負擔二分之一，餘由抗告人負擔。
    理  由
一、抗告意旨略以：本院95年度執字第5574號抗告人與第三人僑
    慧建設開發股份有限公司間請求遷讓房屋民事執行事件，抗
    告人以本院95年度潮簡字第46號民事判決，向本院聲請強制
    執行請求第三人僑慧建設開發股份有限公司遷讓交付門牌號
    碼為屏東縣潮州鎮○○路48之1 號1 樓、2 樓房屋（下稱系
    爭建物），相對人主張系爭建物為其所有，提起第三人異議
    之訴（本院95年度潮簡字第319 號），並聲請裁定停止強制
    執行，經原審裁定准相對人以新台幣（下同）53,904元供擔
    保後停止系爭建物之強制執行。惟系爭建物一旦停止執行，
    勢將導致抗告人無法利用系爭建物作為經營超商之使用，每
    月至少有20萬元之營業損失，抗告人可能遭受之損害，應以
    每月20萬元乘以訴訟期間34個月等於680 萬元為計算基準，
    原裁定以系爭建物之價額38萬500 元為基準，推算抗告人因
    停止執行所受之損害額為53,904元，並據以裁定准許相對人
    供擔保停止執行，容有未洽，爰提起抗告，請求將原裁定廢
    棄等語。
二、按有回復原狀之聲請，或提起再審或異議之訴，或對於和解
    為繼續審判之請求，或提起宣告調解無效之訴、撤銷調解之
    訴，或對於許可強制執行之裁定提起抗告時，法院因必要情
    形或依聲請定相當並確實之擔保，得為停止強制執行之裁定
    ，強制執行法第18條第2 項定有明文。又法院依強制執行法
    第18條第2 項定擔保金額而准許停止強制執行之裁定者，該
    項擔保係備供債權人因停止執行所受損害之賠償，其數額應
    依標的物停止執行後，債權人未能即時受償或利用該標的物
    所受之損害額，或其因另供擔保強制執行所受之損害額定之
    ，非以標的物之價值或其債權額為依據（最高法院86年度台
    抗字第442 號裁定參照）。
三、經查：本院95年度執字第5574號抗告人與僑慧建設開發股份
    有限公司間請求遷讓房屋民事執行事件，抗告人向本院聲請
    強制執行請求第三人僑慧建設開發股份有限公司遷讓交付系
    爭建物，相對人主張系爭建物為其所有，而提起第三人異議
    之訴（本院95年度潮簡字第319 號），為抗告人所不爭執，
    並經本院調閱上開民事執行及訴訟事件卷宗查明屬實，相對
    人聲請供擔保停止執行，於法自無不合。又本件執行法院係
    將系爭建物與其他執行標的物執行交付，如系爭建物停止執
    行，將導致抗告人無法利用系爭建物營業，而需另覓營業處
    所之結果，至抗告人因停止執行可能遭受之損害，依前開說
    明，應為系爭建物作為營業處所之租金損失，至抗告人主張
    系爭建物每月有20萬元營業額，惟營業額並非營業淨利，抗
    告人主張每月有20萬元之損失云云，並不可採。本院斟酌上
    開第三人異議之訴，估算其訴訟審理終結之時間約需2 年10
    月，而系爭建物由相對人出租予第三人僑慧建設開發股份有
    限公司之租金為每月5,000 元，2 年10月之租金總額共損失
    170,000 元（5,000 ×12×2 ×10），因認本件相對人供擔
    保之金額應以170,000 元始為相當並確實。原裁定就本件擔
    保金部分酌定為53,904元，容屬偏低，抗告意旨就此部分指
    摘原裁定不當，求予廢棄，為有理由，應由本院予以廢棄並
    自為裁定如主文第2 項所示。至原裁定准許相對人供擔保停
    止執行部分，經核並無不合，抗告意旨求予廢棄，非有理由
    ，應予駁回。
四、據上論結，本件抗告為一部有理由，一部無理由，依民事訴
    訟法第436 條之1 第3 項、第495 條之1 第1 項、第449 條
    第1 項、第450 條、第95條、第79條，裁定如主文。
中    華    民    國    95    年    8     月    9     日
               民事第二庭    審判長法  官  阮世賢
                                   法  官  春生
                                   法  官  吳思怡
上為正本係照原本作成。
本件不得抗告。
中    華    民    國    95    年    8     月    9    日
                                   書記官  王秋淑


司法院資訊處製作；財團法人民間司法改革基金會備份。
